【裁判字號】    95,聲,2302
【裁判日期】    951130
【裁判案由】    發還擔保金
【裁判全文】
臺灣板橋地方法院民事裁定              95年度聲字第2302號
聲  請  人
即  債權人  中華商業銀行股份有限公司
法定代理人  甲○○
即  債務人
法定代理人  乙○○
上列聲請人聲請發還擔保金事件，本院裁定如下：
    主      文
聲請人於本院九十五年度存字第二三○○號擔保提存事件一案所
提存之擔保物交通銀行開發金融債券第二十期第一次五年期債票
，面額新臺幣壹拾萬元券壹張（票號：ＡＤ○○○五九），准予
發還。
聲請程序費用由相對人負擔。
    理      由
一、按訴訟終結後，供擔保人證明已定20日以上之期間，催告受
    擔保利益人行使權利而未行使者，或法院依供擔保利益人之
    聲請，通知受擔保利益人於一定期間內行使權利並向法院為
    行使權利之證明而未證明者，法院應依供擔保人之聲請，以
    裁定命返還其提存物或保證書，民事訴訟法第104 條第1 項
    第3 款定有明文，依同法第106 條之規定，於其他依法令供
    訴訟上之擔保者，亦準用之。
二、本件聲請意旨略以：聲請人與相對人間假扣押事件，聲請人
    前依本院95年度裁全字第4546號民事裁定，為擔保假扣押，
    曾提供如主文第1 項所示之擔保物供擔保，並以鈞院95年度
    存字第2300號提存事件提存後，聲請對相對人之財產予以假
    扣押在案。茲因聲請人已撤回假扣押執行程序，亦聲請鈞院
    催告相對人行使權利，經鈞院以95年度聲字第1526號發函通
    知相對人在案，迄今其所定21日之期間應已屆滿，而相對人
    仍未行使權利，為此提出本院95年度裁全字第4546號民事裁
    定、95年度存字第2300號提存書、撤回假扣押執行聲請狀、
    板院輔民允95年度聲字第1526號函等影本各1 件，聲請發還
    擔保金等語。
三、經查聲請人前開主張，業據其提出上開證據為證，並經本院
    依職權調閱本院95年度裁全字第4546號、95年度執全字第25
    22號假扣押保全程序暨執行卷、95年度存字第2300號擔保提
    存卷及本院95年度聲字第1526號聲請催告行使權利卷核閱屬
    實，復有臺灣臺北地方法院95年10月20日北院錦文人字第09
    50005140號函、本院民事紀錄科查詢表4 紙在卷為證，聲請
    人之聲請意旨核與民事訴訟法第104 條第1 項第3 款規定相
    符，應予准許。
四、爰依民事訴訟法第95條、第78條，裁定如主文。
中    華    民    國    95    年    11    月    30    日
                  民事第二庭    法  官  程怡怡
以上正本係照原本作成
如對本裁定抗告須於裁定送達後10日內向本院提出抗告狀，並應
繳納抗告裁判費新台幣1,000元整。
中    華    民    國    95    年    12    月    04    日
                                書記官  華海珍


司法院資訊處製作；財團法人民間司法改革基金會備份。
